【裁判字號】    98,訴,409
【裁判日期】    980904
【裁判案由】    違反台灣地區與大陸地區人民關係條例等
【裁判全文】
臺灣屏東地方法院刑事判決               98年度訴字第409號
公  訴  人  臺灣屏東地方法院檢察署檢察官
被      告  乙○○
            甲○○  41歲（民.
上列被告因違反台灣地區與大陸地區人民關係條例等案件，經檢
察官提起公訴（97年度偵字第3544號），本院判決如下：
    主  文
乙○○共同連續犯修正前臺灣地區與大陸地區人民關係條例第七
十九條第一項之使大陸地區人民非法進入臺灣地區罪，處有期徒
刑壹年貳月，減為有期徒刑柒月，緩刑貳年，並向公庫支付新臺
幣陸萬元。
甲○○無罪。
    事  實
一、乙○○明知丙○○（另行審結）、羅永達（未據起訴）及丁○○（業經本院以97年度訴字第390號判決處有期徒刑3月確
    定）均無結婚之真意，惟為賺取真實姓名年籍不詳、名喚「
    林家仁」之大陸地區成年男子所給予每對假結婚5,000 元人
    民幣之報酬，竟基於使大陸地區人民非法進入臺灣地區及行
    使使公務員登載不實文書之概括犯意，連續為下列犯行：
  (一)乙○○、丙○○及「林家仁」共同基於使大陸地區人民非法
    進入臺灣地區之犯意聯絡，及共同基於行使使公務員登載不
    實文書之犯意聯絡，由乙○○帶同丙○○前往大陸，並經由
    「林家仁」之介紹，認識同無結婚真意且與渠等同具行使使
    公務員登載不實文書犯意聯絡之大陸地區女子章蘭萍（未據
    起訴），丙○○與章蘭萍於民國91年11月11日在大陸地區江
    西省南昌市辦理結婚登記，完成形式上之結婚手續，取得中
    華人民共和國江西省南昌市公證處（2002）洪證台字第456
    號結婚證明書，次由乙○○委由不知情之旅行社代辦人員於
    同年11月29日持上開證明書向財團法人海峽交流基金會（下
    稱海基會）辦理認證，取得海基會核發之（91）南核字第06
    6742號證明書，丙○○則於同年12月1 日前往屏東縣政府警
    察局潮州分局光華派出所填寫「大陸地區人民進入臺灣地區
    保證書」，經承辦員警實質審查後簽註意見，又於同年12月
    4 日持上開結婚證明書，親自前往屏東縣潮洲鎮戶政事務所
    辦理結婚登記，致使不知情之承辦人員將此不實事項登載於
    其職務上所掌之戶政資料管理公文書即戶籍登記簿上，並核
    發丙○○與章蘭萍結婚之戶籍謄本，足生損害於戶政機關對
    於戶籍管理之正確性，再由乙○○委由不知情之旅行社代辦
    人員，於同年12月11日，提出上開保證書及登載不實之戶籍
    謄本等文書，以探親名義，向內政部入出境管理局（現已改
    為內政部入出國及移民署，以下簡稱境管局）申請發給章蘭
    萍大陸地區人民進入臺灣地區旅行證，經承辦人員為實質審
    查後，仍未察覺有異，遂據以發給旅行證，而使章蘭萍於92
    年3 月6 日由高雄機場非法進入臺灣地區。
  (二)乙○○、羅永達及「林家仁」共同基於使大陸地區人民非法
    進入臺灣地區之犯意聯絡，及共同基於行使使公務員登載不
    實文書之犯意聯絡，由乙○○帶同羅永達前往大陸，並經由
    「林家仁」之介紹，認識同無結婚真意且與渠等同具行使使
    公務員登載不實文書犯意聯絡之大陸地區女子余海英（未據
    起訴），羅永達與余海英於92年2 月27日在大陸地區福建省
    福州市辦理結婚登記，完成形式上之結婚手續，取得中華人
    民共和國福建省福州市公證處（2003）榕公證內民字第2444
    號結婚證明書，次由乙○○委由不知情之旅行社代辦人員於
    同年3 月28日持上開證明書向海基會辦理認證，取得海基會
    核發之（92）南核字第016323號證明書，羅永達並於同日持
    上開結婚證明書，親自前往屏東縣萬巒鄉戶政事務所辦理結
    婚登記，致使不知情之承辦人員將此不實事項登載於其職務
    上所掌之戶政資料管理公文書即戶籍登記簿上，並核發羅永
    達與余海英結婚之戶籍謄本，足生損害於戶政機關對於戶籍
    管理之正確性，羅永達又於同年4 月1 日前往屏東縣政府警
    察局內埔分局萬巒分駐所填寫「大陸地區人民進入臺灣地區
    保證書」，經承辦員警實質審查後簽註意見，再由乙○○委
    由不知情之旅行社代辦人員，於同年月3 日，提出上開保證
    書及登載不實之戶籍謄本等文書，以探親名義，向境管局申
    請發給余海英大陸地區人民進入臺灣地區旅行證，經承辦人
    員為實質審查後，仍未察覺有異，遂據以發給旅行證，而使
    余海英於92年5 月17日由高雄機場非法進入臺灣地區。
  (三)乙○○、丁○○及「林家仁」共同基於使大陸地區人民非法
    進入臺灣地區之犯意聯絡，及共同基於行使使公務員登載不
    實文書之犯意聯絡，由乙○○帶同丁○○前往大陸，並經由
    「林家仁」之介紹，認識同無結婚真意且與渠等同具行使使
    公務員登載不實文書犯意聯絡之大陸地區男子王命仁（經臺
    灣屏東地方法院檢察署檢察官以97年度偵字第838 號為職權
    不起訴處分確定），丁○○與王命仁於92年8 月12日在大陸
    地區福建省福州市辦理結婚登記，完成形式上之結婚手續，
    取得中華人民共和國福建省福州市公證處（2003）榕公證內
    民字第10708 號結婚證明書，次由乙○○委由不知情之旅行
    社代辦人員於同年月29日持上開證明書向海基會辦理認證，
    取得海基會核發之（92）南核字第044429號證明書，丁○○
    則於同年9 月3 日持上開結婚證明書，親自前往屏東縣潮州
    鎮戶政事務所辦理結婚登記，致使不知情之承辦人員將此不
    實事項登載於其職務上所掌之戶政資料管理公文書即戶籍登
    記簿上，並核發丁○○與王命仁結婚之戶籍謄本，足生損害
    於戶政機關對於戶籍管理之正確性，丁○○又於同日前往屏
    東縣政府警察局潮州分局光華派出所填寫「大陸地區人民進
    入臺灣地區保證書」，經承辦員警實質審查後簽註意見，再
    由乙○○委由不知情之旅行社代辦人員，於同年月4 日，提
    出上開保證書及登載不實之戶籍謄本等文書，以探親名義，
    向境管局申請發給王命仁大陸地區人民進入臺灣地區旅行證
    ，經承辦人員為實質審查後，仍未察覺有異，遂據以發給旅
    行證，而使王命仁於92年10月30日由高雄機場非法進入臺灣
    地區。
二、案經內政部入出國及移民署專勤事務第二大隊屏東縣專勤隊
    報請臺灣屏東地方法院檢察署檢察官偵查起訴。
    理  由
壹、證據能力部分：
一、按被告以外之人於偵查中向檢察官所為之陳述，除顯有不可
    信之情況者外，得為證據，刑事訴訟法第159 條之1 第2 項
    定有明文。此因檢察官與法官同為司法官署，且檢察官代表
    國家偵查犯罪，依法有訊問被告、證人及鑑定人之權力，依
    法亦對被告有利不利之情形均應注意，是以，被告以外之人
    前於偵查中已具結而為陳述，除顯有不可信之情況之理由外
    ，該證人於偵查中之陳述，自得作為證據。經查，證人即共
    同被告丙○○、乙○○於檢察官偵查中經具結後所為之證述
    ，證人丁○○、王命仁於檢察官偵查中經具結後所為之證述
    ，並無何顯不可信之情況，揆諸上開說明，應認上開證人於
    偵查中向檢察官所為之陳述，具有證據能力。
二、按被告以外之人於審判外之陳述，雖不符前4 條之規定，而
    經當事人於審判程序同意作為證據，法院審酌該言詞陳述或
    書面陳述作成時之情況，認為適當者，亦得為證據。當事人
    、代理人或辯護人於法院調查證據時，知有第159條第1項不
    得為證據之情形，而未於言詞辯論終結前聲明異議者，視為
    有前項之同意，刑事訴訟法第159 條之5 定有明文。本件其
    餘所引具傳聞性質之證據，當事人均未爭執其證據能力，亦
    未於本案言詞辯論終結前對證據能力聲明異議，依上開規定
    ，視為當事人同意作為證據，且經本院審酌該等證據作成時
    之情況及證據取得過程等節，認亦適宜作為證據，自得為本
    件裁判基礎之證據資料。
貳、實體部分：
一、有罪部分：
  (一)上開事實，業據被告乙○○於本院審理時全數坦承不諱，並
    有證人即共同被告丙○○於警詢及檢察官偵訊中之證述、證
    人丁○○於警詢及檢察官偵訊中之證述、證人王命仁於警詢
    及檢察官偵訊中之證述在卷足資佐證，另有被告乙○○之旅
    客入出境紀錄查詢結果影本1 份存卷可參。此外，就上開事
    實欄第一、(一)部分之犯罪事實，復有丙○○與大陸地區女子
    章蘭萍之結婚公證書影本、海基會認證證明影本、戶籍謄本
    影本、結婚登記申請書影本、大陸地區人民進入臺灣地區保
    證書影本、章蘭萍之大陸地區人民進入臺灣地區旅行證申請
    書影本、委託書影本、丙○○及章蘭萍之旅客入出境紀錄查
    詢結果影本、大陸地區人民申請來台查詢結果影本各1 份等
    附卷可考；就上開事實欄第一、(二)部分之犯罪事實，復有羅
    永達與大陸地區女子余海英之結婚公證書影本、海基會認證
    證明影本、戶籍謄本影本、結婚登記申請書影本、大陸地區
    人民進入臺灣地區保證書影本、余海英之大陸地區人民進入
    臺灣地區旅行證申請書影本、委託書影本、羅永達及余海英
    之旅客入出境紀錄查詢結果影本、大陸地區人民申請來台查
    詢結果影本各1 份等在卷可憑；就上開事實欄第一、(三)部分
    之犯罪事實，復有丁○○與大陸地區男子王命仁之結婚公證
    書影本、海基會認證證明影本、戶籍謄本影本、大陸地區人
    民進入臺灣地區保證書影本、王命仁之大陸地區人民進入臺
    灣地區旅行證申請書影本、委託書影本、王命仁之中華民國
    臺灣地區入出境許可證影本、丁○○及王命仁之旅客入出境
    紀錄查詢結果影本、大陸地區人民申請來台查詢結果影本各
    1 份等存卷可稽。堪認被告乙○○上開任意性自白核與真實
    相符，而可採信。故本件事證已臻明確，被告乙○○犯行可
    以認定，自應依法論科。
  (二)按行為後法律有變更者，適用行為時之法律。但行為後之法
    律有利於行為人者，適用最有利於行為人之法律，刑法第2
    條第1 項定有明文。再按行為後法律有變更者，應將行為時
    之法律與裁判時之法律比較適用最有利於行為人之法律；又
    新舊刑法關於刑之規定，雖同採從輕主義，惟比較時仍應就
    罪刑有關之共犯、未遂犯、連續犯、牽連犯以及累犯加重、
    自首減輕、暨其他法定加減原因、與加減比例等一切情形，
    綜其全部之結果，而為比較，再適用有利於行為人之法律處
    斷，而不得一部割裂分別適用不同之新舊法（95年第8 次刑
    事庭會議決議參照）。本件被告行為後，臺灣地區與大陸地
    區人民關係條例業已於92年10月29日修正，同年12月31日施
    行，又94年2月2日修正之刑法則已於95年7月1日施行，本案
    論罪科刑所適用之刑法及特別法法律有所變更，茲詳述如下
    ：
  1.修正後臺灣地區與大陸地區人民關係條例第79條第1 項規定
    違反同條例第15條第1 款規定者，處1 年以上7 年以下有期
    徒刑，得併科新臺幣100 萬元以下罰金，法定刑較修正前同
    條項所定之「5 年以下有期徒刑、拘役或科或併科新臺幣50
    萬元以下罰金」為重，比較新舊法結果，以行為時之舊法有
    利於被告，依刑法第2 條第1 項前段規定，本件自應適用有
    利於被告之舊法處罰。
  2.法定刑有罰金刑部分，依修正後刑法第33條第5 款「罰金：
    新臺幣1 千元以上，以百元計算之」規定觀之，最低額為新
    臺幣1 千元；而修正前刑法第33條第5 款規定「罰金：銀元
    1 元以上」，銀元1 元即新臺幣3 元，是經比較後，以修正
    前刑法第33條第5 款規定較有利於被告。
  3.修正前刑法第28條原規定「2 人以上共同實施犯罪之行為者
    ，皆為正犯」，經修正為「2 人以上共同實行犯罪之行為者
    ，皆為正犯」，即將舊法之「實施」修正為「實行」。新法
    共同正犯之範圍已有限縮，排除陰謀犯、預備犯之共同正犯
    。新舊法就共同正犯之範圍既因此而有變動，自屬犯罪後法
    律有變更，而非僅屬純文字修正，應有新舊法比較適用之問
    題（最高法院96年度台上字第934 號判決意旨參照）。本件
    被告乙○○基於共同犯罪意思參與犯罪構成要件行為，不論
    依新舊法規定，均構成共同正犯，新法並非較有利於被告，
    依從舊從輕原則，應適用修正前刑法第28條之規定處斷。
  4.被告多次行使使公務員登載不實文書犯行及多次使大陸地區
    人民非法進入臺灣地區犯行，依修正前刑法第56條連續犯規
    定，僅論以一罪，得加重其刑至2分之1，惟修正後刑法已刪
    除刑法第56條連續犯之規定，則被告上開多次行使使公務員
    登載不實文書及多次使大陸地區人民非法進入臺灣地區罪犯
    行，依修正後刑法，必須論以數罪，而予分論併罰，比較新
    舊法之結果，以行為時即修正前刑法第56條之規定較有利於
    被告。
  5.依修正前之刑法第55條規定，被告行使使公務員登載不實文
    書罪及使大陸地區人民非法進入臺灣地區罪2 罪間，有方法
    目的之牽連關係，應從一重處斷，惟修正後之刑法已刪除牽
    連犯之規定，則所犯上述各罪應依數罪併罰之規定分論併罰
    。比較新舊法之結果，修正前之規定較有利於被告。
  6.綜上，依整體比較之結果，以適用行為時之舊法於被告較為
    有利，爰依刑法第2 條第1 項前段之規定，適用行為時即修
    正前之刑法及修正前臺灣地區與大陸地區人民關係條例予以
    論處。
  7.犯罪在新法施行前，新法施行後，緩刑之宣告，應適用新法
    第74條之規定（最高法院95年度第8次刑事庭會議決議參照
    ）。是刑法關於緩刑之規定，雖於95年7 月1 日及98年9 月
    1 日2 度修正施行，惟宣告緩刑，仍應逕行適用裁判時之新
    法。
  (三)按申請結婚登記而提出證明文件供查驗後，戶政機關即應予
    以登載，戶籍法施行細則第14條第1 項、第21條規定甚詳，
    是關於結婚之戶籍登記，戶籍機關當僅有形式審查，尚無實
    質審認當事人間結婚之真偽性，復觀戶籍法第76條定有申請
    人故意為不實申請之罰則乙節亦明，因此明知無結婚之實，
    卻使戶政機關之公務員為結婚之登記，自構成刑法第214 條
    之明知為不實事項，而使公務員登載不實之犯行。次按臺灣
    地區與大陸地區人民關係條例第79條對於違反同條例第15條
    第1 款所定不得使大陸地區人民非法進入臺灣地區之處罰，
    旨在防止大陸地區人民非法進入臺灣地區，以維護臺灣地區
    之安全與安定；所稱「非法」，自應從實質上之合法性予以
    判斷，凡評價上違反法秩序之方法，均屬「非法」。故在大
    陸地區通謀虛偽結婚，以不實之結婚證明辦理相關戶籍登記
    、入境等手續，憑以進入臺灣地區，其所持之入境許可文件
    雖係入出境主管機關所核發，形式上為合法，但因以不正方
    式而取得，即不具實質上之合法性，仍屬非法進入臺灣地區
    （最高法院97年度台上字第5162號判決意旨可資參照）。
  (四)核被告乙○○就事實欄第一、(一)至第一、(三)部分所為，均係
    犯刑法第216條、第214條之行使使公務員登載不實文書罪及
    修正前臺灣地區與大陸地區人民關係條例第79條第1 項使大
    陸地區人民非法進入臺灣地區罪。就事實欄第一、(一)部分，
    被告乙○○與「林家仁」、丙○○、章蘭萍就行使使公務員
    登載不實文書罪部分，有犯意聯絡及行為分擔，被告與「林
    家仁」、丙○○就使大陸地區人民非法進入臺灣地區罪部分
    有犯意聯絡及行為分擔；就事實欄第一、(二)部分，被告乙○○與「林家仁」、羅永達、余海英就行使使公務員登載不實
    文書罪部分，有犯意聯絡及行為分擔，被告與「林家仁」、
    羅永達就使大陸地區人民非法進入臺灣地區罪部分有犯意聯
    絡及行為分擔；就事實欄第一、(三)部分，被告乙○○與「林
    家仁」、丁○○、王命仁就行使使公務員登載不實文書罪部
    分，有犯意聯絡及行為分擔，被告與「林家仁」、丁○○就
    使大陸地區人民非法進入臺灣地區罪部分有犯意聯絡及行為
    分擔，均應依修正前刑法第28條規定論以共同正犯。被告乙○○委由不知情之旅行社代辦人員行使使公務員登載不實公
    文書以辦理旅行證一節，為間接正犯。前揭使公務員登載不
    實行為，為行使行為吸收，不另論處。被告乙○○先後多次
    行使前揭使公務員登載不實文書及多次使大陸地區人民非法
    進入臺灣地區犯行，均時間緊接，方法相同，觸犯構成要件
    相同之罪名，顯係基於概括犯意為之，均應依修正前刑法第
    56條之規定論以一罪，並依法加重其刑。又其所犯上開2 罪
    ，有方法目的之牽連關係，應依修正前刑法第55條之規定，
    從一重論以修正前臺灣地區與大陸地區人民關係條例第79條
    第1 項之使大陸地區人民非法進入臺灣地區罪。爰審酌被告
    乙○○使大陸地區人民非法入境臺灣地區，規避政府行政上
    對大陸人民之入境管制，並造成治安隱藏潛在危險，影響社
    會安寧秩序，實應受相當之刑罰責難；惟念及被告遭查獲後
    始終坦承犯行，態度良好，顯具深切悔意，再其犯行牟得之
    利益不高，且圖利態樣顯與人蛇集團藉由控制非法入境之人
    口以營取暴利之程度有異，暨其生活狀況、智識程度等一切
    情狀，就其所犯量處如主文所示之刑，以資懲儆。又中華民
    國九十六年罪犯減刑條例業於96年7 月4 日公布，自同年7
    月16日施行，被告所犯上開之罪，犯罪時間在96年4 月24日
    以前，經核並非該條例第3 條所列不予減刑之罪，應依同條
    例第2 條第1 項第3 款規定，減其刑期2 分之1 。末查，被
    告乙○○未曾因故意犯罪受有期徒刑以上刑之宣告，此有台
    灣高等法院被告前案紀錄表1 份附卷可佐，其經此偵審科刑
    教訓，自當知所警惕，而信無再犯之虞，本院綜核各情，認
    上開有期徒刑之宣告，已足促其警惕，所宣告之刑，以暫不
    執行為適當，爰諭知緩刑2 年，惟為確實督促其能戒慎行止
    ，預防再犯，並按其所犯情節，爰依刑法第74條第2 項第4
    款規定，諭知被告乙○○應向公庫支付新臺幣6 萬元。
二、無罪部分：
  (一)公訴意旨另以：被告甲○○於乙○○帶同丁○○至大陸地區
    後，介紹大陸地區男子王命仁與丁○○認識，而使王命仁經
    由如前揭事實欄第一、(三)所示過程非法進入臺灣地區，因認
    被告甲○○亦共犯刑法第216 條、第214 條之行使使公務員
    登載不實文書罪嫌及修正前臺灣地區與大陸地區人民關係條
    例第79條第1 項使大陸地區人民非法進入臺灣地區罪嫌云云
    。
  (二)按犯罪事實應依證據認定之，無證據不得認定犯罪事實；不
    能證明被告犯罪者，應諭知無罪之判決，刑事訴訟法第154
    條第2 項、第301 條第1 項分別定有明文。又事實之認定，
    應憑證據，如未能發現相當證據，或證據不足以證明，自不
    能以推測或擬制之方法，為裁判基礎（最高法院40年台上字
    第86號判例意旨參照）；且認定犯罪事實所憑之證據，雖不
    以直接證據為限，間接證據亦包括在內，然而無論直接證據
    或間接證據，其為訴訟上之證明，須於通常一般之人均不致
    有所懷疑，而得確信其為真實之程度者，始得據為有罪之認
    定，倘其證明尚未達到此一程度，而有合理之懷疑存在而無
    從使事實審法院得有罪之確信時，即應由法院為諭知被告無
    罪之判決（最高法院76年台上字第4986號判例意旨參照）。
  (三)公訴意旨認被告甲○○涉有前揭犯行，無非係以證人丁○○
    之證述為其論據。訊據被告甲○○堅詞否認有何行使使公務
    員登載不實文書及使大陸地區人民非法進入臺灣地區犯行，
    辯稱：伊從頭到尾都沒有見過丁○○等語。經查：證人丁○○於本院審理時證稱：伊前往大陸與王命仁結婚時，係被告
    甲○○帶王命仁來跟伊認識，之後的結婚手續被告甲○○皆
    無參與，是當地的大陸人帶伊去辦理結婚手續，被告甲○○
    並無一同前往等語（見本院98年8 月18日審判筆錄第4 頁至
    第5 頁）；而其於檢察官偵訊中卻證稱：伊在大陸與王命仁
    結婚，結婚手續都是乙○○太太即被告甲○○處理，是被告
    甲○○帶王命仁與伊認識，結婚手續都是他帶伊等去辦等語
    （見偵卷第48頁）。證人丁○○就其於大陸地區與大陸地區
    男子王命仁辦理結婚之過程，針對被告甲○○所涉入之程度
    ，前後所述已然有別，且差異甚鉅，是其所為證述之憑信性
    尚有可疑。復參以證人丁○○於本院審理時證稱：「（問：
    甲○○帶王命仁來跟妳認識時，是否也知道妳要辦理假結婚
    ？）答：他只有介紹我跟王命仁認識」（見本院上開審判筆
    錄第7 頁），其於檢察官偵訊中亦證稱：被告甲○○帶伊辦
    理結婚手續過程，不曾與伊討論結婚之真假等語（見偵卷第
    48 頁） ，是縱認被告甲○○確曾在大陸地區協助證人丁○○辦理與大陸地區男子王命仁相關結婚事宜，亦難依證人丁○○此些證述推知被告甲○○確係知悉證人丁○○與王命仁
    實無結婚之真意，並進而參與渠等辦理假結婚之過程。再參
    諸證人即共同被告乙○○於警詢及檢察官偵訊中均就被告甲○○並無參與使大陸地區人民非法來台乙情證述明確（見警
    卷第9 頁、偵卷第143 頁），而證人即共同被告乙○○於上
    開經論罪科刑部分之同段時間內所仲介之兩岸婚姻中，亦非
    全屬假結婚，如其仲介陳貞郎與大陸地區女子游麗平結婚部
    分，雖同遭警移送，然經臺灣屏東地方法院檢察署檢察官查
    明後認定並非假結婚，而以97年度偵字第3731號為不起訴處
    分確定，有該不起訴處分書影本1 份在卷可考（見偵卷第16
    9 頁至第172 頁）。故被告甲○○雖為被告乙○○之妻，亦
    尚難依此認定被告甲○○確係知悉被告乙○○本件所仲介之
    雙方確無結婚之真意。據此，堪認被告甲○○上開所辯尚非
    不可採信。綜上，公訴人所提出之證據或證明方法並不足以
    使本院形成被告甲○○有罪之心證，本院復查無其他積極事
    證足資認定被告甲○○有公訴人起訴之上開犯行，其犯罪即
    屬不能證明，揆諸首開說明，自應諭知無罪之判決。
據上論斷，依刑事訴訟法第299條第1項前段，第301條第1項，修
正前臺灣地區與大陸地區人民關係條例第79條第1項，刑法第11
條前段、第2條第1項前段、第216條、第214條、第74條第1項第1
款、第2項第4款，修正前刑法第28條、第56條、第55條，刑法施
行法第1 條之1 ，中華民國九十六年罪犯減刑條例第2 條第1 項
第3 款、第7 條，判決如主文。
本案經檢察官廖華君到庭執行職務
中    華    民    國    98    年    9     月    4     日
                  刑事第五庭  審判長法  官  石家禎
                                    法  官  陳秀慧
                                    法  官  程士傑
以上正本證明與原本無異。
如不服本判決應於收受判決後10日內向本院提出上訴書狀，並應
敘述具體理由；其未敘述上訴理由者，應於上訴期間屆滿後20日
內向本院補提理由書（均須按他造當事人之人數附繕本）「切勿
逕送上級法院」。
中    華    民    國    98    年    9     月    7     日
                                    書記官  孫秀桃
附錄論罪科刑法條：
修正前臺灣地區與大陸地區人民關係條例第79條第1項
違反第15條第1 款規定者，處5 年以下有期徒刑、拘役或科或併
科新臺幣50萬元以下罰金。
中華民國刑法第216條
行使第 210 條至第 215 條之文書者，依偽造、變造文書或登載
不實事項或使登載不實事項之規定處斷。
中華民國刑法第214條
明知為不實之事項，而使公務員登載於職務上所掌之公文書，足
以生損害於公眾或他人者，處3 年以下有期徒刑、拘役或5 百元
以下罰金。


司法院資訊處製作；財團法人民間司法改革基金會備份。
